臺灣南投地方法院民事小額判決
111年度投小字第366號
原      告  陳碧鳳  
被      告  張秀荷  

上列當事人間請求損害賠償(交通)事件，本院於民國111年11月3
日言詞辯論終結，判決如下：
    主      文
被告應給付原告新臺幣1萬2,375元。
原告其餘之訴駁回。
訴訟費用由被告負擔新臺幣413元，餘由原告負擔。
本判決原告勝訴部分得假執行。
原告其餘假執行之聲請駁回。
    事實及理由
壹、程序事項：
　　被告未於言詞辯論期日到場，復無民事訴訟法第386條所列
    各款情事，依同法第436條之23準用第433條之3規定，依職
    權由原告一造辯論而為判決。
貳、實體事項：
一、原告主張：原告於民國111年1月18日10時16分許，駕駛其所
    有之車號0000-00號自用小客車（下稱系爭A車），沿南投縣
    竹山鎮林圮街由雲林路往竹山路方向行駛，行經南投縣○○鎮
    ○○街0○00號前（下稱系爭地點），被告適於同一時、地騎乘
    車號000-000號普通重型機車（下稱系爭B車）在系爭地點路
    旁欲起步由雲林路往竹山路方向行駛時，因起步未注意行進
    中車輛，而不慎擦撞系爭A車，致系爭A車受損。系爭A車經
    車廠估價修理後，原告支出修復費用新臺幣（下同）1萬2,6
    00元（細項為：零件250元、其餘鈑金費用、塗裝費用共1萬
    2,350元），故被告應給付原告修車費用1萬2,600元，及因
    事故奔波勞碌造成之精神賠償1萬7,400元。爰依侵權行為之
    法律關係提起本件訴訟等語。並聲明：㈠被告應給付原告3萬
    元。㈡願供擔保，請准宣告假執行。
二、被告未於言詞辯論期日到場，亦未提出書狀作何聲明或陳述
    供本院審酌。　　
三、本院得心證理由：　　
  　㈠原告主張被告於前開時、地，駕駛系爭B車因起步未注意行
      進中車輛，而不慎撞擊系爭A車而受損等情，有道路交通
      事故當事人登記聯單、中部汽車股份有限公司估價單、系
      爭A車車損照片、道路交通事故調查卷宗、中部汽車股份
      有限公司111年10月3日中汽字第111079號函、本院勘驗筆
      錄為證（本院卷第17-29、37-60、97、109-110頁）；被
      告經本院合法通知，未於言詞辯論期日到場，亦未提出任
      何書狀對原告主張之事實爭執，依民事訴訟法第280條第3
      項規定，視同自認。堪信原告上開之主張為真實。
　  ㈡因故意或過失，不法侵害他人之權利者，負損害賠償責任
      ；汽車、機車或其他非依軌道行駛之動力車輛，在使用中
      加損害於他人者，駕駛人應賠償因此所生之損害。但於防
      止損害之發生，已盡相當之注者，不在此限（民法第184
      條第1項前段、第191條之2）。當事人主張有利於己之事
      實者，就其事實有舉證之責任（民事訴訟法第277條本文
      ）。本件原告主張其因被告上開侵權行為受有損害等節，
      業如前述，是被告自應就原告因本件車禍事故所受損害結
      果負賠償責任。惟就原告所主張之賠償責任之範圍、項目
      、金額等節，仍應由主張損害賠償責任之原告舉證以實其
      說，如原告未能舉證，即不能認原告該部分之主張為有理
      由。爰就原告主張之損害賠償金額，逐一認定並論述如下
      ：
　  ⒈車輛維修費用部分：　
　    ⑴不法毀損他人之物者，被害人得請求賠償其物因毀損所
        減少之價額；負損害賠償責任者，除法律另有規定或契
        約另有訂定外，應回復他方損害發生前之原狀。因回復
        原狀而應給付金錢者，自損害發生時起，加給利息。第
        1項情形，債權人得請求支付回復原狀所必要之費用，
        以代回復原狀。損害賠償，除法律另有規定或契約另有
        訂定外，應以填補債權人所受損害及所失利益為限（民
        法第196條、第213條、第216條第1項）。民法第196條
        請求賠償物被毀損所減少之價額，得以修復費用為估定
        之標準，但以必要者為限（例如：修理材料以新品換舊
        品，應予折舊），被害人如能證明其物因毀損所減少之
        價額，超過必要之修復費用時，就其差額，仍得請求賠
        償（最高法院77年度第9次民事庭會議決議（一）參照
        ）。是損害賠償之基本原則，一方面在於填補被害人之
        損害，一方面亦同時禁止被害人因而得利，則車輛關於
        更新零件部分之請求，自應扣除按車輛使用年限計算折
        舊後之費用。　
  　　⑵本件系爭A車修理費用細項為零件零件250元、其餘鈑金
        費用、塗裝費用共1萬2,350元，有中部汽車股份有限公
        司估價單、111年10月3日中汽字第111079號函為證（本
        院卷第19、97頁）。參照系爭A車之車損照片所示，系
        爭A車之受損部位為右側車身，核與本件事故發生情節
        相符，足證其修理項目尚屬必要。惟上開修理項目除工
        資1萬2,350元不予折舊外，零件費用250元應予折舊。
        而依行政院所頒固定資產耐用年數表及固定資產折舊率
        之規定，【非運輸業用客車、貨車】之耐用年數為5年
        ，依定率遞減法每年折舊1000分之369，並依據固定資
        產折舊率表附註(四)規定：採用定率遞減法者，其最後
        一年之折舊額，加歷年折舊累計額，其總和不得超過該
        資產成本原額之9/10，再參酌營利事業所得稅查核準則
        第95條第6項規定「固定資產提列折舊採用定率遞減法
        者，以1年為計算單位，其使用期間未滿1年者，按實際
        使用之月數相當於全年之比例計算之，不滿1月者，以1
        月計。系爭A車係於96年（西元2007年）5月出廠，有車
        號查詢車籍資料可憑（本院卷第83頁），是系爭A車出
        廠日至本件車禍發生日（111年1月18日）止，實際使用
        年資已逾5年，依前揭說明應以25元（計算式：250×1/1
        0=25）計算系爭A車零件損壞之回復費用。綜上，系爭A
        車之回復費用應為1萬2,375元（計算式：25+12,350=12
        ,375）。
  　　⒉精神慰撫金部分：
　　　　⑴不法侵害他人之身體、健康、名譽、自由、信用、隱
          私、貞操，或不法侵害其他人格法益而情節重大者，
          被害人雖非財產上之損害，亦得請求賠償相當之金額
          （民法第195條第1項前段）。依上開規定，慰撫金之
          請求，以有法律特別規定時，始得為之。而依目前法
          律之規定，僅人格權中之身體、健康、名譽、自由、
          信用、隱私、貞操，或其他重大之人格法益，或重大
          之身分法益受損時，始得請求慰撫金，財產權受損害
          則不得請求慰撫金，亦即慰撫金之賠償，應以人格權
          遭遇侵害，使精神受有痛苦為必要（最高法院83年度
          台上字第2097號、95年度台上字第2617號判決意旨參
          照）。　　
　　　　⑵原告雖主張因本件車禍事故奔波勞碌，造成相當之精
          神痛苦，被告應賠償精神慰撫金1萬7,400元等語。惟
          原告於本件車禍事故中並未受傷，則其於本件車禍事
          故所受損害僅為系爭A車之財產權，尚難認其人格權
          受有不法侵害，自不得請求非財產上之損害賠償，是
          原告此部分請求，即屬無據，不應准許。
　　　⒊綜上，本件原告得請求被告賠償之金額為1萬2,375元。
四、綜上所述，原告依侵權行為法律關係，請求被告給付1萬2,3
    75元，為有理由，應予准許。逾此範圍之請求，則無理由，
    應予駁回。
五、本件係就民事訴訟法第436條之8第1項規定，適用小額程序
    所為被告敗訴之判決，依同法第436條之20規定，應依職權
    就原告勝訴部分宣告假執行。至本件原告陳明願供擔保，請
    准宣告假執行，無非係促請本院依職權為假執行之發動，自
    無為准駁諭知之必要。至原告其餘敗訴部分，其假執行之聲
    請，則因訴之駁回而失所依附，應併駁回之。  
六、訴訟費用負擔之依據：民事訴訟法第79條。　　
中　　華　　民　　國　　111 　年　　11　　月　　28　　日
                  南投簡易庭  法  官　鄭煜霖
以上為正本係照原本作成。
如不服本判決，應於送達後二十日內，向本院提出上訴狀，並表
明上訴理由（上訴理由應表明一、原判決所違背之法令及具體內
容。二、依訴訟資料可認為原判決有違背法令之具體事實。），
如於本判決宣示後送達前提起上訴者，應於判決送達後二十日內
補提上訴理由書（須附繕本），如未於上訴後二十日內補提合法
上訴理由書，法院得逕以裁定駁回上訴；並向本院繳足上訴裁判
費。
中　　華　　民　　國　　111 　年　　11　　月　　28　　日
　　　　　　　　　　　　　　　書記官  洪妍汝